【裁判字號】    90,易,32
【裁判日期】    900328
【裁判案由】    竊盜
【裁判全文】
臺灣臺東地方法院刑事判決                              九十年度易字第三二號
    公  訴  人  臺灣台東地方法院檢察署檢察官
    被      告  甲○○
右列被告因竊盜案件，經檢察官提起公訴（九十年度偵緝字第三號），本院判決如左
：
    主  文
甲○○竊盜，處有期徒刑陸月，如易科罰金，以參佰元折算壹日。
    事  實
一、甲○○意圖為自己不法之所有，於民國（下同）八十八年三月三日晚間，借宿臺
    東市○○街四十號乙○○住處，次日清晨五時左右，見乙○○之金項鍊一條、金
    戒指二只置於客廳桌上，遂著手竊取上述物品，得手後即逃逸無蹤。
二、案經被害人乙○○訴請臺灣臺東地方法院檢察署檢察官偵查起訴。
    理  由
一、被告甲○○固坦承於前述時間從被害人乙○○住處取走項鍊、戒指等金飾之事實
    ，但否認竊盜犯行，辯稱：戒指是被害人認我作乾兒子送的見面禮，八卦型項鍊
    則是被害人要借我戴一個禮拜，說可以避邪，我不是偷的等語。經查：被告取走
    被害人金飾之行為，除被告承認外，同時經被害人於警訊及偵訊中指訴甚詳，有
    警訊及偵訊筆錄附卷可參，此部份事實應可認定。至被告辯稱是基於贈與及借貸
    關係而取得被害人之金飾，顯與常情不符，按被告與被害人萍水相逢，縱使果如
    被告所言，因二人談話投機，被害人認被告作乾兒子之情事，亦不致初次見面即
    贈送市價近十萬元之貴重金飾（參酌被害人於警訊之指訴）於被告，況且，被告
    對於其所稱借用之項鍊，竟恰巧於三月六日在鹿野全遺失，其後亦未與被害人聯
    絡，行蹤不明，經被害人尋覓不著，於同年四月五日向警方報案之後，至九十年
    一月九日始緝捕歸案，足見被告所辯稱金飾是贈與及借貸等並非實情。另證人丙
    ○○於本院所證述，三月四日被害人給付項鍊、戒指當時之情節，包括如何給付
    ，給付之時間，給付何用等，與被告之供述多所出入，加以證人是被告之女友，
    其證言係出於迴護之情，不足採信。本案事證明確，被告犯行洵堪認定，應依法
    論科。
二、核被告所為，係犯刑法第三百二十條第一項之普通竊盜罪。爰審酌被告犯罪之動
    機、目的、手段，所生之危害，及犯罪後一再否認等一切情狀，量處如主文所示
    之刑，以資懲儆。查被告於八十八年三月四日竊取告訴人之金飾，應依刑法第三
    百二十條第一項之竊盜罪處斷，其法定最重本刑為五年以下有期徒刑，依修正前
    刑法第四十一條規定：犯最重本刑為三年以下有期徒刑以下之刑之罪，而受六月
    以下有期徒刑或拘役之宣告，因身體、教育、職業或家庭之關係，執行顯有困難
    者，得以一元以上三元以下折算一日，易科罰金，本不得宣告易科罰金。惟前述
    刑法第四十一條，業經立法院修正並經總統於九十年一月十日公布施行，依修正
    後之刑法第四十一條第一項規定：犯最重本刑為五年以下有期徒刑之罪，而受六
    個月以下有期徒刑或拘役之宣告者，得予以宣告易科罰金。另依刑法第二條第一
    項前段之規定：行為後法律有變更者，適用裁判時之法律，但裁判前之法律有利
    於行為人者，適用最有利於行為人之法律，係採從新及從輕主義。本件依上開修
    正後之刑法第四十一條第一項前段，及刑法第二條第一項前段之規定，自應依法
    併予宣告得易科罰金，及其易科罰金之折算標準，爰併予宣告之，併此敘明。
據上論斷，應依刑事訴訟法第二百九十九條第一項前段，刑法第二條第一項前段，第
三百二十條第一項，第四十一條第一項前段，罰金罰鍰提高標準條例第一條前段、第
二條，判決如主文。
本案經檢察官陳弘能到庭執行職務
中      華      民      國      九十      年      三    月    二十八    日
                                  臺灣臺東地方法院刑事庭
                                      審判長法官  蔡勝雄
                                            法官  袁雪華
                                            法官  黃怡玲
右正本證明與原本無異。
如不服本判決，應於判決送達後十日內向本院提出上訴狀。（須附繕本）
「切勿逕送上級法院」
                                          書記官  王敏玉
中      華      民      國      九十      年      三    月    二十九    日
附記
刑法第三百二十條第一項
意圖為自己或第三人不法之所有，而竊取他人之動產者，為竊盜罪，處五年以下有期
徒刑、拘役或五百元以下罰金。


司法院資訊處製作；財團法人民間司法改革基金會備份。
